# 资本化条件

提问人：709046552 时间：2019-03-30 15:10:21
陈版，固定资产后续支出（装修大修理）达到资本化条件，计入固定资产成本，资本化条件怎么判定？

回答人：chenyiwei
会计准则对后续支出的资本化条件只有原则性的规定，且与初始购建支出资本化的条件是一致的，即：该支出应具备增加经济利益流入企业的潜力（如提高产量、提升质量、降低成本等），同时其成本能够可靠计量。仅仅是维持现有的产生经济利益流入的能力，而不增加经济利益流入潜力的支出，不论其金额占固定资产原值或账面价值的比例多大，都不符合资本化条件。是否满足上述条件，可能涉及复杂、主观的专业判断。